【裁判字號】    99,上易,1157
【裁判日期】    991102
【裁判案由】    竊盜
【裁判全文】
臺灣高等法院臺中分院刑事判決        99年度上易字第1157號
上  訴  人  臺灣苗栗地方法院檢察署檢察官
被      告  丁○○
            乙○○
前列二人共同
選任辯護人  繆璁律師
被      告  甲○○
上列上訴人因竊盜案件，不服臺灣苗栗地方法院99年度易字第26
2 號中華民國99年6月2日第一審判決（起訴案號：臺灣苗栗地方
法院檢察署99年度偵字第1836號），提起上訴，本院判決如下：
    主  文
上訴駁回。
    事實及理由
一、本案經本院審理結果，認第一審判決認事用法及量刑均無不
    當，應予維持，除原判決引用附件之起訴書第5頁第6列及原
    判決第2 頁第22列之「附表編號1、7、12」，均應更正為「
    附表編號1、7、13」外，並引用第一審判決書記載之事實、
    證據及理由（如附件）。
二、檢察官上訴意旨略以：被告丁○○利用承包經濟部水利署第
    二河川局發包之清淤工程之便，未思盡心於此一公益性極大
    之工程，卻與被告甲○○、乙○○等人，共同主導以合法掩
    護非法方式盜採砂石，將國有砂石外運牟利，嚴重危害公共
    安全，不宜輕縱。而被告乙○○、丁○○、甲○○三人為本
    按主謀，享有盜採砂石之絕大部分利得，竟與同案被告葉文
    生、彭貴隆、劉恒彬等三位砂石之砂石車司機，同量處有期
    徒刑6 月，實無法彰顯犯罪情節之輕重。又盜採國有砂石，
    乃無本生意，賣出後即有高額暴利，且查緝困難，致案件層
    出不窮，造成國土環境遭受極大破壞，實不宜輕縱。為此提
    起上訴，請求撤銷原判決，量處被告乙○○有期徒刑1年6月
     、被告丁○○2年、被告甲○○1年8月等語。
三、按刑罰之量定，屬法院自由裁量之職權行使，應審酌刑法第
    57條所列各款事由及一切情狀，為酌量輕重之標準，並非漫
    無限制；量刑輕重係屬事實審法院得依職權自由裁量之事項
    ，苟已斟酌刑法第57條各款所列情狀而未逾越法定刑度，不
    得遽指為違法；且在同一犯罪事實與情節，如別無其他加重
    或減輕之原因，下級審量定之刑，亦無過重或失輕之不當情
    形，則上級審法院對下級審法院之職權行使，原則上應予尊
    重（最高法院72年臺上字第6696號、75年臺上字第7033號判
    例及85年度臺上字第2446號判決意旨參照）。原審以被告等
    觸犯結夥三人以上竊盜罪之罪證明確，審酌被告三人於犯罪
    後均能坦承犯行，且將竊得之後推置於苗栗縣後龍鎮龍坑里
    十班坑長增砂石廠的土石，全數運至第二河川局指定的同鎮
    外埔防汛塊堆置場放置，交由第二河川局管領，即已全部繳
    回犯罪所得；暨被告丁○○已繳納公益金30萬元予財團法人
    犯罪被害人保護協會臺灣苗栗分會，被告乙○○繳納20萬元
    予財團法人臺灣更生保護會苗栗分會，被告甲○○繳納公益
    金10萬元予財團法人臺灣兒童暨家庭扶助基金會苗栗分事務
    所，足見其等三人犯後態度良好、已知悔悟；並審酌其等三
    人均非盜採砂石之慣犯，及短期自由刑之流弊等一切情狀，
    各量處有期徒刑6 月，且均諭知易科罰金的折算標準。對其
    等量處之有期徒刑，雖與共犯之其他砂石車司機量處之刑度
    相同，但原審仍依本案三位被告責任輕重，分別另諭知繳交
    新台幣30萬、20萬、10萬元等不同之公益金予前開公益團體
    ，是處罰上已有明顯差別。經核原審所為之量刑，確係本於
    被告等之責任為基礎，並已具體斟酌刑法第57條所列情形而
    為量定，既未逾越法定刑度，又非濫用其自由裁量之權限，
    即難指為違法。且被告等三人於本院審理時對本案犯行均已
    坦承不諱，深具悔意，其等經此等有期徒刑易科罰金之執行
    ，應已足令其等改過自新。檢察官上訴意旨認原審量刑過輕
    ，並無可採，其上訴為無理由，應予駁回。
據上論斷，應依刑事訴訟法第373條、第368條，判決如主文。
本案經檢察官丙○○到庭執行職務。
中    華    民    國    99    年    11    月    2     日
            刑事第三庭  審判長法  官  王  增  瑜
                              法  官  廖  柏  基
                              法  官  唐  光  義
以上正本證明與原本無異。
不得上訴。
                              書記官  呂  安  茹
中    華    民    國    99    年    11    月    2     日

司法院資訊處製作；財團法人民間司法改革基金會備份。
